臺灣高雄地方法院刑事判決　　　　 100年度審交易字第1198號
聲　請　人　臺灣高雄地方法院檢察署檢察官
被　　　告　鄭清海
上列被告因公共危險案件，經檢察官聲請以簡易判決處刑（100
年度撤緩偵字第295 號），本院認不應以簡易判決處刑（原案號
：100 年度交簡字第4026號），改依通常程序審理，判決如下：
    主  文
本件公訴不受理。
    事實及理由
一、原聲請簡易判決處刑意旨略以：被告鄭清海自民國99年7 月
    3 日下午5 時30分起，至同日下午6 時許，在高雄縣鳳山市
    中崙社區某檳榔攤飲用啤酒及保力達，已達不能安全駕駛動
    力交通工具之程度，仍於同日下午6 時28分前某時，在高雄
    縣鳳山市（現改制為高雄市鳳山區○○○○路576 巷8 之1
    號住處，騎乘車牌號碼J98-716 號普通重型機車上路。嗣於
    99年7 月3 日下午6 時28分許，行經高雄縣鳳山市○○街13
    5 號前時，因行車不穩，為警攔檢，經員警於同日下午6 時
    33分許，對鄭清海為呼氣酒精濃度檢測，測得其吐氣中所含
    酒精成分每公升高達0.65毫克，因認被告涉犯刑法第185 條
    之3 之不能安全駕駛動力交通工具罪嫌等語。
二、按檢察官就簡易判決處刑之聲請，與起訴有同一之效力，法
    院於審理後認應為不受理判決之諭知者，應適用通常程序審
    判之，刑事訴訟法第451 條第3 項、第451 條之1 第4 項但
    書第3 款及第452 條已明揭其旨。次按，起訴之程序違背規
    定者，法院應諭知不受理之判決，並得不經言詞辯論為之，
    同法第303 條第1 款、第307 條分別定有明文。再按，被告
    於緩起訴期間內，有刑事訴訟法第253 條之3 第1 項各款情
    形之一者，檢察官得依職權或依告訴人之聲請撤銷原處分，
    繼續偵查或起訴；檢察官依刑事訴訟法第253 條之3 規定為
    撤銷緩起訴，應製作處分書敘述其處分之理由，並應以正本
    送達於告訴人、告發人、被告及辯護人；被告接受撤銷緩起
    訴處分書後，得於7 日內以書狀敘述不服之理由，經原檢察
    官向直接上級法院檢察署檢察長或檢察總長聲請再議，亦為
    同法第253 條之3 第1 項、第255 條第1 項、第2 項、第25
    6 條之1 第1 項所明定。是被告經檢察官為緩起訴處分確定
    者，於緩起訴期間內，檢察官固得依職權或依告訴人之聲請
    撤銷原處分，繼續偵查或起訴，惟須符合刑事訴訟法第253
    條之3 第1 項之事由，且須將該撤銷處分書送達被告，使被
    告得對該撤銷處分書聲請再議。檢察官尚不得於緩起訴期間
    內，在撤銷原緩起訴處分未確定前，即對同一案件（指同一
    被告之事實上同一案件）再行起訴，而使上揭撤銷緩起訴處
    分程序及被告得聲請再議之規定形同具文，故檢察官若對業
    經為緩起訴處分確定之同一案件，於緩起訴期間內，未踐行
    上揭法定撤銷緩起訴處分程序而逕行起訴，其起訴程序自屬
    違背規定，法院應依刑事訴訟法第303 條第1 款規定諭知不
    受理之判決。末按，送達於應受送達人之住居所、事務所或
    營業所行之，民事訴訟法第136 條第1 項前段定有明文；又
    上開規定，依刑事訴訟法第62條之規定，於刑事訴訟準用之
    ，合先敘明。
三、查被告鄭清海因前揭公共危險案件，經臺灣高雄地方法院檢
    察署檢察官於民國99年7 月28日以99年度偵字第22954 號為
    緩起訴處分，緩起訴期間為1 年，且被告應於緩起訴處分確
    定後3 個月內向該署指定之政府機關、政府機構、行政法人
    、社區或其他符合公益目的之機構或團體，提供40小時之義
    務勞務，至遲應於緩起訴處分期間屆滿日之日前之2 個月前
    履行完畢，而該緩起訴處分經檢察官依職權送請再議後，由
    臺灣高等法院高雄分院檢察署於99年8 月24日以99年度上職
    議字第3790號為駁回再議之處分而確定在案等情，有前開緩
    起訴處分書、臺灣高等法院高雄分院檢察署處分書在卷可稽
    。嗣臺灣高雄地方法院檢察署檢察官執行前揭緩起訴處分，
    而將命令通知書於99年11月16日寄存送達於「高雄市鳳山區
    ○○○路576 巷8 之1 號」，於99年11月26日寄存送達生效
    乙節，則有該署檢察官執行緩起訴處分命令通知書暨送達證
    書附卷可參，惟被告迄今尚未履行，嗣同署檢察官即於100
    年7 月15日以被告緩起訴期間內未提供義務勞務，違反刑事
    訴訟法第253 條之2 第1 項第5 款、第253 條之3 第1 項第
    3 款之規定為由，依職權以100 年度撤緩字第277 號撤銷前
    揭緩起訴處分乙情，有該撤銷緩起訴處分書附卷可查，均堪
    以審認。
四、查被告原固設籍於「高雄市鳳山區○○○路576 巷8 之1 號
    」一址，然經該處房屋所有權人於100 年2 月10日依戶籍法
    第50條第1 項規定，申請將被告戶籍逕遷至高雄市鳳山區○
    ○○路472 號即高雄市鳳山區第二戶政事務所，嗣被告之戶
    籍即於同年6 月17日遷入該址等情，有上開戶政事務所100
    年11月25日高市鳳二戶字第1000008083號函、個人戶籍資料
    查詢結果在卷可憑，是以，被告至少於斯時起已陷入住居所
    不明之狀態，應無疑義。檢察官於100 年7 月15日以100 年
    度撤緩字第277 號撤銷被告99年度偵字第22954 號之緩起訴
    處分，已如前述，該撤銷緩起訴處分書自應依刑事訴訟法第
    59條第1 款公示送達，惟檢察官漏未為之，而僅於100 年7
    月26日寄存送達於被告原戶籍地址，並於同年8 月5 日寄存
    送達生效，有送達證書1 紙在卷可查，此外亦無其他積極證
    據足證該撤銷緩起訴處分書業經被告具領，自不生合法送達
    之效力。綜上，前揭撤銷緩起訴處分書既未合法送達於被告
    ，被告之法定再議期間即無從起算，該撤銷緩起訴處分自仍
    處於尚未確定之狀態。檢察官未審酌上情，於撤銷緩起訴處
    分未確定前對被告上開犯行聲請簡易判決處刑，核與刑事訴
    訟法第253 條之3 第1 項第3 款、第256 條之1 第1 項規定
    之程式不合，揆諸前揭說明，其起訴程式顯已違背規定，爰
    不經言詞辯論，逕為諭知不受理之判決。
五、據上論斷，應依刑事訴訟法第452 條、第303 條第1 款、第
    307 條，判決如主文。
中    華    民    國  100     年    12    月    9     日
                  刑事第三庭    審判長法  官  李東柏
                                      法  官  劉熙聖
                                      法  官  黃右萱
以上正本證明與原本無異。
如不服本判決應於收受判決後10日內向本院提出上訴書狀，並應
敘述具體理由。其未敘述上訴理由者，應於上訴期間屆滿後20日
內向本院補提理由書(均須按他造當事人之人數附繕本)「切勿逕
送上級法院」。
                                      書記官  馮欽鳳
中    華    民    國  100     年    12    月    9     日